# **Braian Ezequiel Rosales**

## Desarrollador Front-end

■ braianezequielrosales@gmail.com 
● Buenos Aires 
■ Agentina

in https://www.linkedin.com/in/braian-rosalesit/

https://github.com/BraianRosales



### **PERFIL**

Soy un desarrollador Front-end utilizando Angular como tecnología principal, un profesional cuyo objetivo es la creación de aplicaciónes web de alta calidad.

Quiero ampliar mi experiencia en diferentes entornos de trabajo y ampliar mis conocimientos en tecnologías.

Actualmente estoy trabajando en Accusys Technology, una compañía que posee amplia experiencia en el área de servicios financieros en América Latina, con un fuerte foco en el mercado de Banca y Seguros.

### **EXPERIENCIA PROFESIONAL**

#### Desarrollador - Angular Developer

Accusys Technology · Jornada completa.

10/2022 – Presente Buenos Aires, Argentina

- Análisis de casos de uso.
- Desarrollar modulos, componentes y funcionalidades propuestas por el equipo de UX UI.
- Aportar ideas y visión desde el front sobre soluciones en conjunto con el equipo.
- Manejo del estado global de la aplicación siguiendo patrones de diseño.
- Soporte y capacitación técnica a nuevos ingresantes en el proyecto.

### Analista Programador - Angular Developer

04/2022 – 10/2022 Buenos Aires, Argentina

COTO · Jornada completa.

- Fix de bugs.
- Mantener y crear componentes dinamicos reutilizables en toda la app.
- Desarrollé un administrador por roles y permisos dentro de la aplicación "SIGE" del centro de distribución de mercaderia.
- Agregar funcionalidades para la aplicación web coto digital (Envío a domicilio).

# **EDUCACIÓN**

Universidad Nacional de Quilmes	03/2018 – 11/2021
Licenciatura en Programación Informática	Bernal, Argentina
<b>Udemy</b>	04/2022 – 07/2022
Angular: De cero a experto - Fernando Herrera.	Remoto, Argentina
Coderhouse	10/2021 – 04/2022
Web Front End Developer: JavaScript   ReactJs	Remoto, Argentina

# CONOCIMIENTOS

HTML5 • CSS3 • Responsive web desing • Flexbox • CSS Grid Layout • SASS • JavaScript

ReactJs • Material UI • Typescript • Angular • Angular Material • RxJS • NgRx (Redux)

Scrum • Jira • GIT • Kanban